臺灣高雄地方法院刑事判決　　　　　　　100年度易字第800號
公　訴　人　臺灣高雄地方法院檢察署檢察官
被　　　告　呂旺銓
上列被告因竊盜案件，經檢察官提起公訴（99年度速偵字第504
號），本院判決如下：
    主  文
呂旺銓犯攜帶兇器竊盜罪，處有期徒刑陸月，如易科罰金，以新
臺幣壹仟元折算壹日。扣案剪刀壹把沒收。
    事  實
一、呂旺銓於民國99年12月2 日14時10分許，騎乘車牌號碼XUC-
    388 號機車，行經高雄市茄萣區鄉台17線185.5 公里處，見
    四下無人，竟基於為自己不法所有之接續犯意，持其所有客
    觀上可供兇器使用之剪刀1 把，以剪斷路燈基座內電線取走
    其內400 瓦路燈安定器之方式，接續竊取該路段由高雄市茄
    萣區公所所管理之13支路燈基座內之路燈安定器，共計13個
     (價值合計約新臺幣1 萬元) ，得手後將該13個路燈安定器
    放置在其所騎乘之機車置物箱及腳踏板上離去，嗣為警於同
    日15時許，在高雄市○○區○○路與保安路6 巷口查獲，並
    扣得路燈安定器13個、剪刀1 把、尖嘴鉗1 支、螺絲起子2
    支、鐵鎚1支等工具，因而查獲上情。
二、案經高雄市政府警察局岡山分局報請臺灣高雄地方法院檢察
    署檢察官偵查起訴。
    理  由
一、本件被告呂旺銓 (下稱被告)所犯係死刑、無期徒刑、最輕
    本刑為3年以上有期徒刑以外之罪，其於準備程序就被訴事
    實為有罪之陳述，經法官告知簡式審判程序之旨，並聽取公
    訴人及被告意見後，本院依刑事訴訟法第273條之1第1項之
    規定，裁定改行簡式審判程序。又本案卷內之人證、書證等
    證據，依同法第273條之2規定，不受同法第159條第1項關於
    傳聞法則規定之限制，依法均有證據能力；另關於證據之調
    查方式，則不受同法第164條至170條之限制，均合先敘明。
二、被告於99年12月2 日14時10分許，騎乘車牌號碼XUC- 388號
    機車，行經高雄市茄萣區鄉台17線185.5 公里處，見四下無
    人，持其所有之剪刀1 把，以剪斷路燈基座內電線取走其內
    400 瓦路燈安定器之方式，接續竊取該路段由高雄市茄萣區
    公所所管理之13支路燈基座內之路燈安定器，共計13個，得
    手後將該13個路燈安定器放置在其所騎乘之機車置物箱及腳
    踏板上離去之事實，業據被告警偵訊及本院審理時坦承不諱
    ，核與證人即被害人高雄市茄萣區公所建設課課員曾明億之
    指訴相符，復有高雄市警察局岡山分局扣押物品清單、贓物
    認領保管單、現場照片在卷可憑，足認被告自白與事實相符
    。本件事證明確，竊盜犯行堪以認定，應依法論科。
三、按刑法第321 條第1 項第3 款之攜帶兇器竊盜罪，係以行為
    人攜帶兇器竊盜為其加重條件，此所謂兇器，其種類並無限
    制，凡客觀上足對人之生命、身體、安全構成威脅，具有危
    險性之兇器均屬之，且祇須行竊時攜帶此種具有危險性之兇
    器為已足，並不以攜帶之初有行兇之意圖為必要（最高法院
    79年台上字第5253號判例、90年度台上字第1261號判決可參
    ）。查被告竊取路燈安定器所攜帶之剪刀1把，一端尖銳且
    為金屬材質，有扣案剪刀之照片在卷可憑，堪認足以對人之
    生命、身體、安全構成威脅，自屬兇器無訛。是被告持剪刀
    以剪斷電線方式，竊取路燈安定器，係犯刑法第321條第1項
    第3款之攜帶兇器竊盜罪。被告行為後，刑法第321條已於
    100年1月10日修正，並於100 年1月28日公布生效，新修正
    刑法第321條除就原條文第1項第1款刪除「夜間」之構成要
    件外，原法定刑「6月以上、5 年以下有期徒刑」，修正後
    提高為「6月以上、5年以下有期徒刑，得併科新臺幣10萬元
    以下罰金」，是比較修正前、後之法條規定，新法並非有利
    於被告，自應適用行為時即修正前之規定加以處罰。本件被
    告為竊取路燈安定器弁利，於密切接近時間，在同一路段上
    ，接續竊取13支路燈基座內路燈安定器，侵害高雄市茄萣區
    公所之財產法益，各行為之獨立性較為薄弱，依一般社會觀
    念及刑法評價上，以視為係基於單一犯意，接續施行之數個
    動作，而認為屬於包括之一行為予以評價較為合理，應屬係
    單純一罪之接續犯，而僅論以單純一罪為已足。爰審酌被告
    竊取路燈內安定器，除侵害高雄市茄萣區公所之財產法益外
    ，亦造成該路段路燈於夜間無法發揮照明功能，危害該路段
    用路人行之安全，所為實有不該，惟念及其無刑事犯罪前科
    ，有臺灣高等法院被告前案紀錄表在卷可憑，素行尚稱良好
    ，暨其犯後坦承犯行，態度良好，而所竊路燈安定器13個業
    經被害人領回，有贓物認領保管單在卷可憑，犯罪所生損害
    已稍有減輕等一切具體情狀，爰量處有期徒刑6月，如易科
    罰金，以新臺幣1,000元折算1日。至扣得被告所有之剪刀1
    把，為被告所有供以上犯行所用之物，業據被告偵查中供承
    在卷，爰依刑法第38條第1項第2款，宣告沒收。至扣案之尖
    嘴鉗1支、螺絲起子2支、鐵鎚1支，非供本件犯罪所用之物
    ，爰不予宣告沒收，併此敘明。
據上論斷，應依刑事訴訟法第273條之1第1項、第299條第1項前
段，刑法第321條第1項第3款、第38條第1項第2款，刑法施行法
第1條之1第1項、第2項前段，判決如主文。
中    華    民    國   100    年    7     月    5     日
                  刑事第八庭    法  官  陳俊宏
以上正本證明與原本無異。
如不服本判決應於收受判決後10日內向本院提出上訴書狀，並應
敘述具體理由。其未敘述上訴理由者，應於上訴期間屆滿後20日
內向本院補提理由書(均須按他造當事人之人數附繕本)「切勿逕
送上級法院」。
中    華    民    國  100    年    7      月    5      日
                                書記官  胡美儀
附錄本件論罪科刑之法條
修正前中華民國刑法第321條第1項
犯竊盜罪而有左列情形之一者，處 6 月以上、 5 年以下有期徒
刑：
一、於夜間侵入住宅或有人居住之建築物、船艦或隱匿其內而犯
    之者。
二、毀越門扇、牆垣或其他安全設備而犯之者。
三、攜帶兇器而犯之者。
四、結夥三人以上而犯之者。
五、乘火災、水災或其他災害之際而犯之者。
六、在車站或埠頭而犯之者。
刑法施行法第1條之1
中華民國94年1 月7 日刑法修正施行後，刑法分則編所定罰金之
貨幣單位為新臺幣。
94年1 月7 日刑法修正時，刑法分則編未修正之條文定有罰金者
，自94年1 月7 日刑法修正施行後，就其所定數額提高為30倍。
但72年6 月26日至94年1 月7 日新增或修正之條文，就其所定數
額提高為3倍。